【裁判字號】    91,重訴,93
【裁判日期】    920704
【裁判案由】    違反槍砲彈藥刀械管制條例等
【裁判全文】
臺灣高雄地方法院刑事判決                          九十一年度重訴字第九三號
    公  訴  人  臺灣高雄地方法院檢察署檢察官
    被      告  丁○○
    指定辯護人  本院公設辯護人  壬○○
    被      告  乙○○
    右  一  人
    指定辯護人  本院公設辯護人  辛○○
右列被告因違反槍砲彈藥刀械管制條例等案件，經檢察官提起公訴（九十一年度偵字
第一一三八九號、第一二八一六號、第一八九三六號），本院判決如左：
    主  文
丁○○共同未經許可，販賣手槍，處有期徒刑伍年陸月，併科罰金新臺幣壹拾伍萬元
，罰金部分如易服勞役，以銀元佰元即新臺幣玖佰元折算壹日。扣案之西班牙ＳＴ
ＡＲ廠製Ｓ  ＳＥＲＩＥＳ型口徑七點六五ＭＭ制式半自動手槍（鑑定後管制編號為
0000000000號）壹支（含彈匣壹個）、口徑七點六五ＭＭ制式子彈貳顆及
ＮＯＫＩＡ廠牌三三一○型行動電話（門號為0000000000號）壹支（含Ｓ
ＩＭ卡）均沒收。
乙○○共同未經許可，持有手槍，累犯，處有期徒刑伍年陸月，併科罰金新臺幣陸萬
元，罰金部分如易服勞役，以銀元佰元即新臺幣玖佰元折算壹日。扣案之西班牙Ｓ
ＴＡＲ廠製Ｓ  ＳＥＲＩＥＳ型口徑七點六五ＭＭ制式半自動手槍（鑑定後管制編號
為0000000000號）壹支（含彈匣壹個）及口徑七點六五ＭＭ制式子彈貳顆
均沒收。
    事  實
一、丁○○前自民國七十二年間起，即有違反槍砲彈藥刀械管制條例案件、侵占罪、
    違反肅清煙毒條例、麻醉藥品管理條例等案件及違反毒品危害防制條例案件等刑
    事前案紀錄，最近一次於八十二年八月間，因違反肅清煙毒條例、麻醉藥品管理
    條例等案件，經本院於八十二年十月二十六日以八十二年度訴字第三六三五號刑
    事判決判處應執行有期徒刑三年五月確定，並於八十二年十月二十六日起入監執
    行，至八十四年七月十九日假釋出監，刑期至八十六年一月二十九日期滿，未經
    撤銷假釋，其未執行之刑，以已執行論（尚不構成累犯）。而乙○○前自八十年
    間，即有多次違反麻醉藥品管理條例案件、違反肅清煙毒條例案件及違反毒品危
    害防制條例案件等刑事前案紀錄，最近一次於八十三年十月間，因違反麻醉藥品
    管理條例案件，經法院於八十四年三月三十日判處有期徒刑七月確定，並於八十
    四年七月二十五日入監執行，至八十五年二月二十四日執行完畢；又於八十四年
    四月間，因違反麻醉藥品管理條例案件，經本院於八十四年九月十六日以八十四
    年度易字第三九一二號刑事判決判處有期徒刑六月確定；復於八十四年五月間，
    因違反肅清煙毒條例案件，經本院以八十四年度訴字第一八二三號刑事判決判處
    有期徒刑三年三月確定，並經本院以八十四年度聲字第二○四五號刑事裁定應執
    行有期徒刑三年七月確定，自八十五年二月二十五日起接續執行，嗣於八十六年
    三月十八日縮短刑期假釋出監；另於八十六年九月間，因違反麻醉藥品管理條例
    案件，經法院於八十七年二月十日判處有期徒刑五月確定，再經撤銷前揭假釋，
    並自八十七年五月二日起入監執行，於八十七年九月二十九日執行撤銷假釋後之
    殘刑，再於八十九年一月六日縮短刑期假釋出監，刑期至九十年二月二十一日縮
    短刑期期滿，未經撤銷假釋，其未執行之刑，以已執行論。
二、丁○○明知己○○（業經本院通緝在案，俟緝獲後再行審結）有未經許可販賣手
    槍之情事，竟基於共同意圖營利之犯意聯絡，先於九十一年五月三十一日清晨五
    時許，在渠朋友位在高雄市○○區○○路住處附近路邊與己○○見面後，丁○○
    即坐上己○○所駕駛懸掛牌照號碼Ｓ七—七八○六號自用小客車，在該部自用小
    客車上，己○○旋即交予丁○○以類似擦車布之物包裹具殺傷力之西班牙ＳＴＡ
    Ｒ廠製Ｓ  ＳＥＲＩＥＳ型口徑七點六五ＭＭ制式半自動手槍一支（含彈匣一個
    ，鑑定後管制編號0000000000號）及具殺傷力之口徑七點六五ＭＭ制
    式半自動手槍子彈四顆，並要求丁○○帶往高雄縣梓官鄉赤崁地區，販售交付予
    庚○○（綽號為「石頭」），經丁○○以其所有之門號○九二九—七六二二一八
    號行動電話與庚○○取得聯繫及約定後，再於同日夜間十一時許，由丁○○依約
    攜帶上開制式槍彈搭乘某不詳牌照號碼之計程車，至高雄縣梓官鄉公有市○○○○○路上某加水站附近，與受庚○○委託接載渠而駕駛牌照號碼八Ｊ—四一二三
    號自用小客車（乃乙○○所有，非如職務報告所指之失竊車輛）之乙○○（綽號
    為「阿牛」）會合，丁○○坐上乙○○所駕駛之自用小客車後，隨即出示上開制
    式槍彈供乙○○察看機械性能，乙○○則將自用小客車暫停在路邊（引擎持續發
    動中）持續與丁○○二人察看上開制式槍彈而共同持有之際，於同日夜間十一時
    四十分許，為高雄縣警察局岡山分局警備隊巡邏警網發覺形跡可疑，乃顯示警用
    巡邏車頂之警示燈，並示意停車盤檢，乙○○見狀竟拒絕受檢而駕駛該自用小客
    車，駛入高雄縣梓官鄉示範公墓內，並沿示範公墓內之產業道路加速逃逸，巡邏
    警網旋自後追捕並擬超越攔停，又發現丁○○與乙○○二人車上有手槍，隨即在
    高雄縣梓官鄉○○路三五三號前，巡邏警網迫於情勢，於同日夜間十一時五十分
    許，遂射擊該自用小客車之輪胎，一槍擊中該車左後車輪貫穿後車廂及駕駛座，
    傷及乙○○之背部、腹部，乙○○始被迫停車，巡邏警網迅將該自用小客車攔截
    並在該自用小客車駕駛座上查獲乙○○【其雙手抱著一黑色手包並將之放置在大
    腿上，內有預備購買制式槍彈之現金新臺幣（下同）一十六萬元】，並速將乙○○送醫急救；丁○○則趁機將上開制式槍彈拋擲車外後往路邊巷弄逃竄，經警圍
    捕後當場查獲，並在乙○○所駕駛自用小客車附近扣得上開制式槍彈等物。丁○○於警詢中供述上開槍彈來源，並帶同警察人員追捕己○○，因而於翌日上午七
    時許，在己○○位在高雄市○○區○○路三五四號二樓住處查獲己○○，甲○○
    則同時趁機駕車逃逸無蹤，並在己○○住處內，查扣具殺傷力之各式口徑制式子
    彈共二百五十六顆（口徑零點三八吋制式子彈九顆、口徑九ＭＭ制式子彈二十顆
    、口徑零點二二吋制式子彈九十五顆、口徑七點六五ＭＭ制式子彈一百三十二顆
    ），滑套之土造金屬手槍主要組成零件二個，不具殺傷力之玩具手槍五支、玩具
    槍金屬滑套二個、玩具槍塑膠滑套一個、口徑七點六五ＭＭ制式子彈不發彈一顆
    （彈底底火有撞針孔痕跡，經鑑驗試射無法擊發）、口徑零點二二吋建築工業用
    彈一顆、玩具槍用金屬子彈共八十三顆、各式制式子彈已擊發之彈殼共七十二顆
    （口徑零點三八吋制式彈殼一顆、口徑六點三五ＭＭ制式彈殼九顆、口徑零點三
    二吋制式彈殼一十五顆、口徑七點六五ＭＭ制式彈殼二十八顆、口徑九ＭＭ制式
    彈殼一十九顆）、玩具槍槍管三支、金屬棒一支、金屬管二支、土造金屬槍管九
    支、土造金屬槍管半成品四支等物，另循線於九十一年七月二十日上午六時五十
    分許在高雄市小港國際機場候機室查獲甲○○，乃得以防止重大危害治安事件之
    發生。
三、案經高雄縣警察局岡山分局報請臺灣高雄地方法院檢察署檢察官偵查起訴。
    理  由
一、訊據被告丁○○固坦承渠曾於前揭時地為被告己○○交付上開槍彈予庚○○，而
    於約定時間、地點，將上開槍彈攜往高雄縣梓官鄉赤崁地區與庚○○所委託之乙○○見面，並在自用小客車上提供上開槍彈予乙○○察看，嗣因為警盤查而將上
    開槍彈拋擲出車外，再帶同警察人員追捕查獲己○○，並在己○○住處扣得如事
    實欄所示之槍彈等物之事實，惟矢口否認有何販賣制式槍彈犯行，辯稱︰渠祇為
    己○○將上開槍彈交給庚○○，沒有與己○○共犯販賣槍彈之行為云云。而被告
    乙○○雖坦承伊於上揭時地，受庚○○（綽號石頭）委託去接載丁○○，且攜帶
    裝有現金之手包乙只，並因拒絕警察人員檢查而駕車逃逸，後因警察人員追捕過
    程中槍才停車等情，惟矢口否認有何持有上開制式槍彈犯行，辯稱：伊不知丁○○有攜帶上開槍彈之事，伊祇知去梓官鄉公有市場某加水站接載丁○○，並將丁○○載回庚○○處，不知庚○○為何事找丁○○，伊係因另案遭通緝，見警察人
    員才會逃跑云云。經查︰
  (一)被告丁○○及乙○○二人為警逮捕而查獲時，並扣得如事實欄所示之上開制式槍
    彈，經送請內政部警政署刑事警察局鑑定結果，手槍一支係為西班牙ＳＴＡＲ廠
    製Ｓ  ＳＥＲＩＥＳ型口徑七點六五ＭＭ制式半自動手槍（含彈匣一個，鑑定後
    管制編號0000000000號），機械性能良好，認具殺傷力；子彈四顆均
    係口徑七點六五ＭＭ制式半自動手槍子彈，並已試射二顆以鑑驗，有該局九十一
    年七月三日刑鑑字第○九一○一四二二○七號槍彈鑑定書乙份在卷可稽。另由被
    告丁○○帶同警察人員查獲己○○住處之如事實欄所示扣押物，亦經送請內政部
    警政署刑事警察局鑑定結果，包括有具殺傷力之各式口徑制式子彈共二百五十六
    顆（口徑零點三八吋制式子彈九顆、口徑九ＭＭ制式子彈二十顆、口徑零點二二
    吋制式子彈九十五顆、口徑七點六五ＭＭ制式子彈一百三十二顆），滑套之土造
    金屬手槍主要組成零件二個，不具殺傷力之玩具手槍五支、玩具槍金屬滑套二個
    、玩具槍塑膠滑套一個、口徑七點六五ＭＭ制式子彈不發彈一顆（彈底底火有撞
    針孔痕跡，經鑑驗試射無法擊發）、口徑零點二二吋建築工業用彈一顆、玩具槍
    用金屬子彈共八十三顆、各式制式子彈已擊發之彈殼共七十二顆（口徑零點三八
    吋制式彈殼一顆、口徑六點三五ＭＭ制式彈殼九顆、口徑零點三二吋制式彈殼一
    十五顆、口徑七點六五ＭＭ制式彈殼二十八顆、口徑九ＭＭ制式彈殼一十九顆）
    、玩具槍槍管三支、金屬棒一支、金屬管二支、土造金屬槍管九支、土造金屬槍
    管半成品四支等物，此有該局九十一年六月二十四日刑鑑字第○九一○一四二二
    二一號槍彈鑑定書乙件附卷足憑。
  (二)次就被告丁○○對於同案被告己○○是否為甲○○販賣制式槍彈乙節，茲析述如
    次︰
    1.同案被告己○○先後於警詢、偵查及本院審查羈押訊問中供承︰伊自九十年十
      月間某日起，為甲○○（另案刻經檢察官依法偵辦中）販賣槍彈多次，尋找槍
      彈買主，並從中賺取三、四萬元介紹費，甲○○之槍彈均係利用其先前船員身
      分而由泰國走私入境，至扣案之制式槍彈亦係伊為甲○○所販賣之槍彈，因丁○○（即「小唐」）向伊說朋友要，伊就拿給他，並開價一十五萬元；上開扣
      案制式槍彈係「石頭」向甲○○購買，伊不知「石頭」住處，丁○○認識「石
      頭」，故伊要求丁○○去交付上開制式槍彈（以上警詢筆錄，見九十一年度偵
      字第一一三八九號偵查卷宗頁二五至二六、頁一四五背面至一四七；九十一年
      六月一日、五日、十一日訊問筆錄，見同一偵查卷宗頁一一五、一二四、一五
      三至一五四；九十一年六月一日本院訊問筆錄，見本院九十一年度聲羈字第三
      九七號刑事卷宗頁六）等語，並觀諸在同案被告己○○住處查扣之二百五十六
      顆各式口徑制式子彈以觀，亦有口徑七點六五ＭＭ制式子彈一百三十二顆、口
      徑七點六五ＭＭ制式子彈不發彈一顆（彈底底火有撞針孔痕跡，經鑑驗試射無
      法擊發）及已擊發之口徑七點六五ＭＭ制式彈殼二十八顆等扣案足資佐證，益
      徵同案被告己○○此部分自白之供述應與事實相符，堪予採信。
    2.參以，被告丁○○先後於警詢、偵查、本院審核羈押訊問及本院審理中供承︰
      己○○在高雄市○○區○○路一帶將上開制式槍彈交予渠時，曾交代渠至高雄
      縣梓官鄉赤崁地區，將上開制式槍彈交予庚○○（即「石頭」），渠聯絡庚○○後，庚○○表示會有人以渠所使用之0000000000號行動電話與渠
      聯絡，要渠將上開制式槍彈交給乙○○（即「阿牛」），同日夜間十一時許，
      乙○○即以此方式與渠聯絡，並約定在高雄縣梓官鄉公有市場之某加水站附近
      見面，渠隨即將上開制式槍彈交予乙○○察看機械性能，玩弄槍枝，乙○○並
      表示其曾準備以二十六萬元向己○○購買槍彈，因價錢太高未能如願，且對於
      上開制式槍彈為土造，也敢拿出來賣‧‧‧，旋遭警盤查，慌亂中，乙○○將
      上開制式槍彈丟還予渠，並要渠向車外拋擲，渠即將上開制式槍彈向車外拋擲
      ；據渠所知，己○○有賣槍，「石頭」亦係賣槍集團成員，庚○○為繼續在梓
      官地區販毒，所以才會購槍彈防身；己○○於警偵訊中所言沒有意見（以上警
      詢筆錄，見九十一年度偵字第一一三八九號偵查卷宗頁二至三、七背面至十、
      二六二背面至二六三；九十一年六月一日、六日、十一日訊問筆錄，見同一偵
      查卷宗頁一一三背面至一一四、一二九至一三○、一五四背面至一五五、二六
      二背面至二六四；九十一年六月一日本院訊問筆錄，見本院九十一年度聲羈字
      第三九七號刑事卷宗頁五）等語。
    3.另甲○○先後於九十一年七月二十九日、十一月二十六日偵查中供承︰上開查
      扣制式槍彈係李建德交予渠販賣，渠就再轉交己○○為渠販賣，由己○○找到
      買主後，再與渠聯絡洽談價錢；因渠常會至己○○住處吸毒，所以將槍彈放在
      該處等語（見九十一年度偵字第一一三八九號偵查卷宗頁二七二、頁二七五）
      等語。
    4.復以，被告乙○○中槍為警查獲時，伊雙手抱著一黑色手包，並將之放置在大
      腿上，該只手包內，乃現金一十六萬元等情，業據證人即查獲員警戊○○、丙○○於本院審理中到庭結證綦詳，核與警詢筆錄（見九十一年度偵字第一一三
      八九號偵查卷宗頁十背面）所載相符，顯見被告乙○○當日所攜帶之現金一十
      六萬元，應係為庚○○向同案被告己○○、丁○○等人購買上開扣案制式槍彈
      所預備之物，彰彰甚明。
    5.綜上所述，互核被告丁○○、同案被告己○○及甲○○前開之供述內容及上揭
      證據資料，足認被告丁○○顯自同案被告己○○處收受上開制式槍彈之前，即
      已知悉同案被告己○○有販賣制式槍彈等情事甚明；而被告既明知同案被告己○○有販賣制式槍彈之事，復為同案被告己○○履行販賣制式槍彈而給付制式
      槍彈予庚○○及其所委託之被告黃慶裕，自與同案被告己○○有販賣制式槍彈
      之犯意聯絡及行為分擔，至為灼然。
  (三)被告乙○○、丁○○固然於案發前，即分別因違反毒品危害防制條例案件而遭臺
    灣高雄地方法院檢察署通緝在案，此有臺灣高雄地方法院檢察署刑案資料查註紀
    錄表、全國施用毒品案件紀錄表及高雄縣警察局岡山分局查捕逃犯作業移送資料
    報表—身分證＼兵籍號碼相同者各乙份在卷可攷，惟此部分並不當然即為遇警盤
    檢而駕車加速逃逸之理由；況且，被告乙○○於審判期日坦承︰伊係受託於庚○○而接載被告丁○○等語（見九十二年六月二十日審判筆錄），並據證人庚○○
    於九十二年五月十五日結證稱︰伊認識乙○○（即「阿牛」），亦曾透過朋友「
    新益仔」（音譯，已死亡）認識己○○，伊均係在夜間約丁○○出來等語；輔以
    ，被告丁○○自警詢以降，始終供承被告乙○○在車上有察看槍枝性能、把弄及
    批評槍枝等情一致，悉如前述；而同案被告己○○亦自承︰伊係為甲○○販賣制
    式槍彈，扣案之制式槍彈係伊交予被告丁○○轉交予庚○○等情，亦如前述，益
    證被告乙○○於受庚○○委託之時，即已明知庚○○乃要求伊接載被告丁○○之
    用意，係為買受扣案之制式槍彈等情，殊為明灼。是以，被告乙○○關於伊不知
    丁○○有攜帶扣案制式槍彈乙節之辯解，應屬事後臨訟圖卸刑責之避就飾詞，不
    足採信。衡諸常情，被告乙○○依約接載被告丁○○後至為警攔檢為止，顯係為
    庚○○購買制式槍彈而在該部自用小客車上有繼續持有察看、把弄扣案制式槍彈
    之行為等事實應可認定；誠然，刑法上所稱之持有，係將物置於自己實力支配之
    下，係行為繼續之繼續犯，而非狀態之繼續，最高法院二十四年上字第三四○一
    號判例意旨可參，故被告乙○○與丁○○二人在自用小客車之獨立空間內，分別
    為販入及賣出制式槍彈而察看、把弄扣案制式槍彈之行為，殊屬將該扣案制式槍
    彈置於被告乙○○及丁○○二人共同實力支配之狀態下至明，顯與偶然經手持有
    上開制式槍彈，隨即脫離持有之情形迥異。職是，被告乙○○實與被告丁○○二
    人就持有上開扣案制式槍彈行為，有犯意聯絡及行為分擔，至堪認定。
  (四)綜上所陳，本案罪證已臻明確，被告丁○○共同販賣制式槍彈及被告乙○○共同
    持有制式槍彈等犯行洵堪認定，應予依法論科。
二、扣案之手槍一支係為西班牙ＳＴＡＲ廠製Ｓ  ＳＥＲＩＥＳ型口徑七點六五ＭＭ
    制式半自動手槍（含彈匣一個，鑑定後管制編號0000000000號），機
    械性能良好，認具殺傷力；子彈四顆均係口徑七點六五ＭＭ制式半自動手槍子彈
等情，悉如前述，分別為槍砲彈藥刀械管制條例第四條第一項第一款所稱之槍砲
    及同條例第四條第一項第二款所稱之彈藥，核被告丁○○所為，係違犯槍砲彈藥
    刀械管制條例第七條第一項未經許可販賣手槍罪及同條例第十二條第一項之未經
    許可販賣子彈罪；被告乙○○所為，係違犯同條例第七條第四項之未經許可持有
    手槍罪及同條例十二條第四項之未經許可持有子彈罪。又被告丁○○持有制式手
    槍及制式子彈後販賣制式手槍及制式子彈，其持有制式手槍及制式子彈之低度行
    為，為販賣制式手槍及制式子彈之高度行為所吸收，均不另論罪。其次，被告丁○○及同案被告己○○對於前揭販賣制式手槍及制式子彈等犯行具有犯意聯絡及
    行為分擔，詳如前述，應為共同正犯；被告乙○○與丁○○對於前揭持有制式手
    槍及制式子彈等犯行具有犯意聯絡及行為分擔，均為共同正犯。再者，被告丁○○以一販賣行為分別觸犯未經許可販賣手槍及未經許可販賣子彈等二罪名，為想
    像競合犯，依刑法第五十五條之規定，應從一重之未經許可販賣手槍罪處斷；而
    被告乙○○以一持有行為分別觸犯未經許可持有手槍及未經許可持有子彈等二罪
    名，為想像競合犯，依刑法第五十五條之規定，應從一重之未經許可持有手槍罪
    處斷。
三、此外，被告乙○○前曾於八十三年十月間，因違反麻醉藥品管理條例案件，經法
    院於八十四年三月三十日判處有期徒刑七月確定，並於八十四年七月二十五日入
    監執行，至八十五年二月二十四日執行完畢；又於八十四年四月間，因違反麻醉
    藥品管理條例案件，經本院於八十四年九月十六日以八十四年度易字第三九一二
    號刑事判決判處有期徒刑六月確定；復於八十四年五月間，因違反肅清煙毒條例
    案件，經本院以八十四年度訴字第一八二三號刑事判決判處有期徒刑三年三月確
    定，並經本院以八十四年度聲字第二○四五號刑事裁定應執行有期徒刑三年七月
    確定，自八十五年二月二十五日起接續執行，嗣於八十六年三月十八日縮短刑期
    假釋出監；另於八十六年九月間，因違反麻醉藥品管理條例案件，經法院於八十
    七年二月十日判處有期徒刑五月確定，再經撤銷前揭假釋，並自八十七年五月二
    日起入監執行，於八十七年九月二十九日執行撤銷假釋後之殘刑，再於八十九年
    一月六日縮短刑期假釋出監，刑期至九十年二月二十一日縮短刑期期滿，未經撤
    銷假釋，其未執行之刑，以已執行論，亦有臺灣高雄地方法院檢察署刑案資料查
    註紀錄表、臺灣高等法院被告全國前案紀錄表及本院被告院內索引卡紀錄表各乙
    份在卷可按，渠前受有期徒刑執行完畢，於五年以內再犯本案最重本刑為有期徒
    刑以上之罪，為累犯，應依刑法第四十七條之規定加重其刑。
四、按槍砲彈藥刀械管制條例第十八條第四項前段明定：犯本條例之罪，於偵查或審
    判中自白，並供述全部槍砲、彈藥、刀械之來源及去向，因而查獲或因而防止重
    大危害治安事件之發生者，減輕或免除其刑，是此自白情形，必須於偵查或審判
    中自白，並供述全部槍砲、彈藥之來源及去向，因而查獲或因而防止重大危害治
    安事件之發生者，始能減免其刑；又該項規定對於所謂於偵查或審判中自白，並
    供述全部槍砲、彈藥、刀械之來源及去向一節，並無供述次數之限制，亦即未規
    定須一次全部供述清楚，為減免其刑之要件。就該條項之文義及鼓勵犯人供出槍
    械、彈藥之來源及去向，以遏止其來源，並避免流落他人之手而危害治安之立法
    意旨以觀，自不以犯該條例之罪者，須於偵查或審判中自白時一次供述全部槍械
    、彈藥之來源及去向為必要，茍其於偵查或審判中自白，已供述全部槍械、彈藥
    之來源及去向，因而查獲或因而防止重大危害治安事件之發生者，不論分若干次
    自白供述，均有該條項規定之適用（最高法院迭著有九十一年度臺上字第六五四
    九號、八十九年度臺上字第六一六九號刑事判決要旨足資佐參）。是被告丁○○
    先後於警詢、偵查及本院審理中分次自白且供述全部槍砲來源，並帶同警察人員
    因而查獲同案被告己○○，扣得如事實欄所示之物，另警察人員循線於九十一年
    七月二十日上午六時五十分許在高雄市小港國際機場候機室查獲甲○○，俾以防
    止重大危害治安事件之發生，業經本院依職權核閱相關偵查卷宗，並檢視甲○○
    之臺灣高等法院被告全國前案紀錄表附卷足佐，爰依槍砲彈藥刀械管制條例第十
    八條第四項前段之規定，減輕其刑。
五、爰審酌被告丁○○、乙○○二人素行不端，如事實欄所載，有臺灣高雄地方法院
    檢察署刑案資料查註紀錄表、臺灣高等法院被告全國前案紀錄表及本院被告院內
    索引卡紀錄表各乙件足資佐考，渠等二人所為，顯有嚴重破壞社會治安之虞，犯
    罪情節尚難謂非為重大，本應從重量刑，以儆效尤，俾昭炯戒，惟姑念及被告丁○○坦承大部分犯行，犯罪後態度尚可，被告乙○○雖遲至本院審判期日始坦承
    部分犯行，惟伊因本案查獲過程中逃逸而中槍成傷，且犯罪後態度亦屬尚可等一
    切情狀，分別酌情量處如主文所示之刑，並依法併科罰金及諭知易服勞役之折算
    標準。至扣案之手槍一支係為西班牙ＳＴＡＲ廠製Ｓ  ＳＥＲＩＥＳ型口徑七點
    六五ＭＭ制式半自動手槍（含彈匣一個，鑑定後管制編號0000000000
    號），機械性能良好，認具殺傷力；子彈四顆均係口徑七點六五ＭＭ制式半自動
    手槍子彈，並為鑑驗業已試射二顆，有該局九十一年七月三日刑鑑字第○九一○
    一四二二○七號槍彈鑑定書乙份在卷可稽，均屬違禁物，除業經鑑驗試射之子彈
    已不具殺傷力外，其餘扣押物爰依刑法第三十八條第一項第一款之規定宣告沒收
    之。而扣案之ＮＯＫＩＡ廠牌三三一○型行動電話（門號為000000000
    0號）壹支（含ＳＩＭ卡）乃供被告丁○○實施未經許可販賣制式手槍及制式子
    彈等犯罪所用之物，業據被告丁○○供明屬實在卷，且係被告丁○○所有，爰依
    刑法第三十八條第一項第二款之規定，併予諭知沒收之宣告，附此敘明。
六、公訴意旨另指摘：被告丁○○尚與同案被告己○○、甲○○及綽號「阿坤」之不
    詳姓名成年男子，共同未經許可，販賣除前揭有罪部分外之不詳數目、名稱之制
式槍彈，因認被告丁○○尚涉有違反槍砲彈藥刀械管制條例第七條第一項之未經
    許可販賣制式手槍及同條例第十二條第一項之未經許可販賣制式子彈等罪嫌。惟
    被告丁○○堅決否認有此部分犯行，辯稱︰渠不認識也沒聽過甲○○，係開庭時
    才見過甲○○等語，然此部分除同案被告己○○、甲○○各自對於自己涉案部分
    之自白外，並無其他積極證據足資佐證被告丁○○復有參與此部分犯行，原應為
    無罪判決之諭知，惟此部分與前揭有罪部分有連續犯之裁判上一罪關係，爰不另
    為無罪判決之諭知。
七、末就警察人員於九十一年六月一日上午七時許，由被告丁○○帶同，在同案被告
    己○○位在高雄市○○區○○路三五四號二樓住處查獲己○○，甲○○則同時趁
    機駕車逃逸無蹤，並在己○○住處內，查扣具殺傷力之各式口徑制式子彈共二百
    五十六顆（口徑零點三八吋制式子彈九顆、口徑九ＭＭ制式子彈二十顆、口徑零
    點二二吋制式子彈九十五顆、口徑七點六五ＭＭ制式子彈一百三十二顆），滑套
    之土造金屬手槍主要組成零件二個，不具殺傷力之玩具手槍五支、玩具槍金屬滑
    套二個、玩具槍塑膠滑套一個、口徑七點六五ＭＭ制式子彈不發彈一顆（彈底底
    火有撞針孔痕跡，經鑑驗試射無法擊發）、口徑零點二二吋建築工業用彈一顆、
    玩具槍用金屬子彈共八十三顆、各式制式子彈已擊發之彈殼共七十二顆（口徑零
    點三八吋制式彈殼一顆、口徑六點三五ＭＭ制式彈殼九顆、口徑零點三二吋制式
    彈殼一十五顆、口徑七點六五ＭＭ制式彈殼二十八顆、口徑九ＭＭ制式彈殼一十
    九顆）、玩具槍槍管三支、金屬棒一支、金屬管二支、土造金屬槍管九支、土造
    金屬槍管半成品四支等物，另循線於九十一年七月二十日上午六時五十分許在高
    雄市小港國際機場候機室查獲甲○○等情，業據本院認定如上，公訴人於本案起
    訴書證據並所犯法條第四段部分論敘︰此係被告丁○○之行為乙節，應屬誤會，
    蓋觀諸起訴書同段論述末端，公訴人即認同案被告己○○此部分持有行為應屬不
    罰等情即得以認定，併此指明。
據上論斷，應依刑事訴訟法第二百九十九條第一項前段，槍砲彈藥刀械管制條例第七
條第一項、第四項；第十二條第一項、第四項、第十八條第四項前段，刑法第十一條
前段、第二十八條、第五十五條、第三十八條第一項第一款、第二款，罰金罰鍰提高
標準條例第二條，現行法規所定貨幣單位折算新臺幣條例第二條，判決如主文。本案
經檢察官黃俊嘉到庭執行職務。
中      華      民      國    九十二    年      七      月      四      日
                                  臺灣高雄地方法院刑事第四庭
                                      審判長法  官  陳明富
                                            法  官  李代昌
                                            法  官  劉定安
右正本證明與原本無異。
如不服本判決，應於判決送達後十日內，向本院提出上訴狀。
                                            書記官  鍾錦祥
中    華    民    國      九十二      年       七       月      八      日
附錄本案論罪科刑法條全文︰
槍砲彈藥刀械管制條例第七條
未經許可，製造、販賣或運輸火砲、肩射武器、機關槍、衝鋒槍、卡柄槍、自動步槍
、普通步槍、馬槍、手槍或各類砲彈、炸彈、爆裂物者，處死刑、無期徒刑或七年以
上有期徒刑；處徒刑者，併科新臺幣三千萬元以下罰金。
未經許可，轉讓、出租或出借前項所列槍砲、彈藥者，處無期徒刑或五年以上有期徒
刑，併科新臺幣一千萬元以下罰金。
意圖供自己或他人犯罪之用，而犯前二項之罪者，處死刑或無期徒刑；處徒刑者，併
科新臺幣五千萬元以下罰金。
未經許可，持有、寄藏或意圖販賣而陳列第一項所列槍砲、彈藥者，處五年以上有期
徒刑，併科新臺幣一千萬元以下罰金。
第一項至第三項之未遂犯罰之。
槍砲彈藥刀械管制條例第十二條
未經許可，製造、販賣或運輸子彈者，處一年以上七年以下有期徒刑，併科新臺幣五
百萬元以下罰金。
未經許可，轉讓、出租或出借子彈者，處六月以上五年以下有期徒刑，併科新臺幣三
百萬元以下罰金。
意圖供自己或他人犯罪之用，而犯前二項之罪者，處三年以上十年以下有期徒刑，併
科新臺幣七百萬元以下罰金。
未經許可，持有、寄藏或意圖販賣而陳列子彈者，處五年以下有期徒刑，併科新臺幣
三百萬元以下罰金。
第一項至第三項之未遂犯罰之。


司法院資訊處製作；財團法人民間司法改革基金會備份。
